【裁判字號】    94,勞簡上,64
【裁判日期】    950621
【裁判案由】    給付資遣費
【裁判全文】
臺灣臺北地方法院民事判決            94年度勞簡上字第64號
上  訴  人  丙○○
                        號
被 上訴 人  展碁國際股份有限公司
法定代理人  甲○○
訴訟代理人  乙○○
當事人間請求給付資遣費事件，上訴人對於民國九十四年八月三
十一日本院臺北簡易庭九十四年度北勞簡字第七九號第一審簡易
判決提起上訴，並為訴之追加，本院於民國九十五年六月七日言
詞辯論終結，判決如下：
    主      文
原判決關於駁回上訴人後開第二項之訴部分，及該部分假執行之
聲請，並訴訟費用之裁判廢棄。
被上訴人應給付上訴人新台幣貳拾萬零玖佰伍拾捌元。
其餘上訴駁回。
被上訴人應再給付上訴人新台幣貳萬陸仟伍佰元。
被上訴人應發給上訴人載明任職起訖日期為民國八十四年十月一
日起至民國九十二年四月三日，原任職務為維修工程師之服務證
明書。
上訴人其餘追加之訴駁回。
第一、二審及追加之訴訴訟費用，由被上訴人負擔五分之四，餘
由上訴人負擔。
    事實及理由
甲、程序方面：
一、上訴人於本院民國95年4 月11日準備程序期日所為訴之變更
    ，求為確認兩造間僱傭關係存在暨按月給付薪資、獎金等部
    分，因與民事訴訟法第四百三十六條之一第二項規定不符，
    由本院另以裁定駁回其訴之變更，故本件仍應就上訴人在95
    年4 月11日變更其訴前，原有資遣費請求之訴為辯論及裁判
    ，合先敘明。
二、次按請求之基礎事實同一者，縱於訴狀送達後，原告仍得將
    原訴變更或追加他訴，無須得被告同意，此觀民事訴訟法第
    二百五十五條第一項第二款規定自明。又此於簡易訴訟之上
    訴程序準用之（同法第四百三十六條之一第三項、第四百四
    十六條）。
  (一)所謂請求之基礎事實同一，係指變更或追加之訴與原訴之主
    要爭點有其共同性，各請求利益之主張在社會生活上可認為
    同一或關連，而就原請求之訴訟及證據資料，於審理繼續進
    行在相當程度範圍內具有同一性或一體性，得期待於後請求
    之審理予以利用，俾先後兩請求在同一程序得加以解決，避
    免重複審理，進而為統一解決紛爭，且無害於他造當事人程
    序權之保障，俾符訴訟經濟者稱之。判斷是否合於本款之請
    求之基礎事實同一，應考慮被告之防禦權是否受到不利益及
    在訴訟之過程，准予為訴之變更、追加後，原來已經進行過
    之訴訟資料與証據資料，有無繼續使用之可能性及價值等情
    。
  (二)上訴人於95年3 月2 日提出「原告上訴答辯狀」，追加預告
    期間工資請求、服務證明書發給之訴（見本院卷第87頁）。
    因其所主張之基礎事實仍以被上訴人92年4 月3 日終止契約
    是否合法生效為據，本件原來已經進行過之訴訟資料與證據
    資料，仍有繼續使用之可能性及價值，且不妨礙被上訴人之
    防禦權，故應准許其為訴之追加。
乙、得心證之理由：
一、上訴人起訴主張：其自84年10月1 日起受僱於被上訴人，擔
    任維修工程師職務，負責維修品之處理，嗣被上訴人於92年
    4 月3 日以上訴人有於同年3 月27日對共同工作之女性同仁
    維修部助理即訴外人李純郁以提及性器官之言詞陳述，認為
    此舉構成重大侮辱行為之事由，另於同年4 月1 日對主管即
    訴外人侯文傑、呂光榮以「白目」一詞侮辱，而依勞動基準
    法第十二條第一項第二款規定，對上訴人為終止契約之意思
    表示。實則，上訴人係因工作分配關係而與李純郁發生爭執
    ，上訴人與李純郁前已共事二年、工作上已有相當默契，但
    當場氣氛卻讓上訴人覺得李純郁很陌生，故才脫口說出：「
    奇怪咧，你現在很雞巴耶，妳以前怎麼都不會這樣啊」之言
    詞，李純郁當場反而挑釁地砸維修品，兩眼瞪著上訴人，詛
    咒上訴人：「你最好等一下出去被車子撞死」等語；至於上
    訴人另則係因長期受主管侯文傑、呂光榮欺壓，考績連續兩
    年乙等，又對於呂光榮責罵上訴人未處理維修品一事，方反
    駁表示：「我覺得你們很白目」，才會有此失常表現。是以
    ，上訴人純粹係因被激怒而脫口說出不恰當言詞，此為偶發
    事件，且依當時語氣、態度及情境，上訴人絕未達到重大侮
    辱之程度。被上訴人僅憑李純郁片面之詞即終止兩造間勞動
    契約，復未依工作規則規定予上訴人申辯機會，所為終止契
    約意思表示並不合法。況且，被上訴人若認上訴人有不適任
    工作之情形，亦應依勞動基準法第十一條第五款規定解雇上
    訴人，並依法給付資遣費。上訴人受僱期間每月薪資為新台
    幣（下同）26,500元，每年加計年終獎金、中秋及端午節金
    後共受有14個月薪資，以此總額除以12個月，工作年資則計
    算至92年4 月3 日止為7 年又7 個月，計得請求被上訴人給
    付資遣費234,451 元，及一個月預告期間工資26,500元，另
    得依勞動基準法第十九條規定請求被上訴人發給服務證明書
    ，但離職原因應改註明「資遣」或「員工依法離職」等事由
    。為此本於勞動基準法第十四條第一項第二款、第十一條第
    五款、第十七條、第十六條、第十九條規定，求為判決命被
    上訴人給付資遣費、預告期間工資及發給服務證明書之判決
    等語。並聲明：
  (一)原判決廢棄。
  (二)被上訴人應給付上訴人260,951元。
  (三)被上訴人應發給服務證明書，但其離職原因應改註明「資遣
    」或「員工依法離職」等為由。
  (四)請依職權宣告假執行。
二、被上訴人則抗辯：
  (一)李純郁於92年3 月27日接獲送修之數位相機乙台，交予負責
    維修工作之上訴人，並請上訴人與客戶確認故障狀況與維修
    事宜。詎料，上訴人不僅表示其工作限於測試，其餘均非其
    責任而拒絕接受維修工作，並於公司營業處所大聲、公開斥
    責李純郁，當場提及「雞巴」女性性器官等污穢言詞侮辱與
    其共同工作之李純郁；嗣於92年4 月1 日上訴人之主管候文
    傑、呂光榮向其調查、了解前述侮辱情事經過暨討論工作時
    ，上訴人非但沒有改善之意，卻仍以不當言語侮辱主管。上
    訴人行為實已構成重大侮辱公司女性同仁李純郁，導致其心
    生畏懼，嚴重影響工作情緒與表現，違反兩造間聘僱暨保密
    合約書第五條第一項、被上訴人工作規則第四十九條第三項
    規定，故被上訴人乃依兩造間聘僱暨保密合約書第九條第二
    項、勞動基準法第十二條第一項第二款、第四款規定，於92
    年4 月3 日終止勞動契約，上訴人不得請求給付資遣費。
  (二)退步言之，上訴人主管侯文傑、呂光榮曾於92年2 月12日針
    對其工作績效不彰、屢次得罪客戶、造成客戶退貨等事宜，
    開會討論解決方案，並要求上訴人服從工作指揮、提升客戶
    服務態度等，而被上訴人對員工考核有一定標準，除由上級
    主管負責考核外，並針對上訴人與客戶間應對言語舉止、與
    同事兼工作配合等事項施以輔導，以提昇上訴人工作績效，
    然上訴人並未遵循主管指揮。上訴人任職部門僅有四人，其
    行為已使該部門業務無法順利進行，倘若當時有客戶在場，
    更將損及被上訴人形象、商譽。上訴人顯有維修效率、服務
    態度差等情狀，經輔導無效，確已不能勝任工作，被上訴人
    亦有於92年4 月3 日依勞動基準法第十一條第五款終止契約
    。
  (三)上訴人平均工資不得將年終獎金及端午、中秋節金併入工資
    計算。
  (四)並聲明：上訴駁回。
三、兩造不爭執之事實：
    上訴人主張其自84年10月1 日起受僱於被上訴人，擔任維修
    工程師，每月薪資為26,500元，迄至被上訴人92年4 月3 日
    止，年資計為7 年又7 個月，此為兩造所不爭執（見原審94
    年8月3日言詞辯論筆錄，卷第24頁），自堪信為真實。
四、上訴人主張其並無侮辱共同工作之勞工李純郁，被上訴人於
    92 年4月3 日依勞動基準法第十二條第一項第二款、第四款
    終止契約不合法，實應以上訴人不能勝任工作終止契約方為
    正當等語。但為被上訴人所否認，並以前開情詞置辯。是以
    ，本件兩造爭執之重點在於：
  (一)被上訴人於92年4 月3 日以上訴人有侮辱共同工作之勞工李
    純郁為由，依勞動基準法第十二條第一項第二款、第四款終
    止契約，是否合法生效？
  (二)被上訴人於92年4 月3 日以上訴人有維修效率、服務態度差
    等情狀，經輔導無效，確已不能勝任工作為由，依勞動基準
    法第十一條第五款終止契約，是否有據？
  (三)上訴人請求被上訴人給付資遣費、預告期間工資，有無理由
    ？
  (四)上訴人依據勞動基準法第十九條規定請求被上訴人發給服務
    證明書，並載明離職原因，應否准許？
五、現就兩造爭執之重點，分述如下：
  (一)被上訴人於92年4 月3 日以上訴人有侮辱共同工作之勞工為
    由，依勞動基準法第十二條第一項第二款、第四款終止契約
    ，是否合法生效？
  1.按勞工有對於雇主、雇主家屬、雇主代理人或其他共同工作
    之勞工，實施暴行或有重大侮辱之行為者，雇主得不經預告
    終止契約，勞動基準法第十二條第一項第二款定有明文。本
    款規定著眼於勞工本對雇主有忠實和服從之義務，又在同一
    事業共同工作之勞工，利害相同、榮辱與共，若某一勞工對
    其他共同工作之勞工實施暴行或重大侮辱，足以破壞事業的
    秩序，雇主當可逕予解雇。關於「重大侮辱」之認定，固應
    就具體事件，衡量受侮辱者（即雇主、雇主家屬、雇主代理
    人或其他共同工作之勞工）所受侵害之嚴重性，並斟酌勞工
    及受侮辱者雙方之職業、教育程度、社會地位、行為時所受
    之刺激、行為時之客觀環境及平時使用語言之習慣等一切情
    事為綜合之判斷，惟端視該勞工之侮辱行為是否已達嚴重影
    響勞動契約之繼續存在以為斷；不宜輕易以重大侮辱為藉口
    解雇勞工，必需該勞工之行為與事業活動有直接關連，且損
    害事業之社會評價、為維持事業秩序之必要，方足成為懲戒
    之對象。此須檢視當時該名勞工與共同工作勞工是否處於口
    角、辱罵、推擠等情狀，綜合觀察該名勞工日常生活用語、
    言行習慣等是否不拘小節，縱使有口不擇言情形，若非故意
    貶損共同工作勞工人格聲譽而無端輕慢者，即非該當於本款
    要件。
  2.上訴人起訴時已自認其於92年3 月27日，係因工作分配關係
    而與女性工作同仁維修部助理李純郁發生爭執，並於工作場
    所以「雞巴」性器官之言詞向其為陳述等事實，此為被上訴
    人所不爭者（見原審94年8 月3 日言詞辯論筆錄，卷第25頁
    ）。雖李純郁曾以信函對上訴人主管侯文傑表示：上訴人以
    「雞巴」一詞對其陳述，為非常低劣難聽之言語，且係大聲
    辱罵等語（見原審卷第41頁）。但查，證人侯文傑於原審94
    年8 月18日言詞辯論期日到場證稱：「原告（即上訴人）與
    李純郁在工作上發生爭執…就我所知，他們在討論維修品的
    問題，之後原告口氣上就非常大聲，就對著李純郁辱罵：『
    妳做事為何越來越雞歪，以前都不會這樣』…後來李純郁回
    到座位上滿難過的」等語（見原審卷第70頁），可知，上訴
    人係為工作上事項，而與維修部同事李純郁發生爭執，在爭
    執過程中因質疑李純郁處理工作之方式，方以前述「雞歪」
    或「雞巴」暗喻女性性器官之詞句表達其質疑之口氣。
  3.又證人侯文傑對於上訴人平時說話用語態度之陳述為：「原
    告平日與我們說話都沒有特別之處，只是偶爾在與客戶聯絡
    電話之後，會說上一句話：幹。而說這句話是在與電話發生
    不愉快的時候。」（見原審卷第70至71頁），足徵，上訴人
    平時倘若與人發生爭執時，習慣性地會以不文雅之詞句發洩
    情緒，難認其使用不文雅詞句係意在貶抑他人聲譽。
  4.而李純郁在前開信函中對上訴人說出「雞巴」一詞後，認為
    因有其他同事在場而致其難堪及難過，惟綜觀該份信函全文
    ，李純郁對上訴人92年3 月27日前後行為之感受實為：「我
    認為溝通事情應是對事不對人，尤其不該在公司這種公眾場
    合用不雅的言語攻擊我，令我在之後與他的溝通上有了障礙
    …」（見原審卷第41頁），是以，李純郁在上訴人為前開行
    為後，認為受影響較大者為其與上訴人間溝通方式，至於人
    格有無受辱乙節，則在其次。
  5.綜合觀察上訴人日常生活用語、言行習慣，其應屬不拘小節
    之人，且慣用不雅之字詞，92年3 月27日或有口不擇言情形
    ，仍難認有貶損共同工作勞工即李純郁人格聲譽而無端輕慢
    之故意。依前開說明，尚難認為該當於本款重大侮辱之構成
    要件。
  6.雖被上訴人以同一事由併同依工作規則第四十九條第三項規
    定及勞動基準法第十二條第一項第二款、第四款規定於92年
    4 月3 日終止契約。然按，雇主為維護企業內部秩序，對於
    不守公司紀律之勞工得以懲處，而在各種懲戒手段中，以懲
    戒解雇終止勞雇雙方之勞動契約關係，所導致之後果最為嚴
    重。在行使懲戒解雇之處分時，因涉及勞工既有的工作將行
    喪失之問題，當屬憲法工作權保障之核心範圍，因此在可期
    待雇主之範圍內，捨解雇而採用對勞工權益影響較輕之措施
    ，應係符合憲法保障工作權之價值判斷。換言之，解雇應為
    雇主終極、無法迴避、不得已的手段、即「解雇之最後手段
    性」（ultima ratio ） ，就其內容而言，實不外為「比例
    原則」下之必要性（Erfordlichkeit）原則之適用。
  7.卷查，被上訴人在其工作規則第四十六條，就所屬員工若有
    違反工作規則情節重大、或違反工作規則第四十九條各款者
    ，得施以懲戒，懲戒方式有口頭輔導、書面警告、專案議懲
    等三種方式，有該工作規則附卷足稽（見原審卷第55頁）。
    如前所述，上訴人92年3 月27日雖有以不文雅之詞對其共同
    工作之女性勞工李純郁發洩情緒之行為，但尚未達重大侮辱
    之程度，被上訴人依其所制訂之工作規則，並衡諸前開解雇
    最後手段性原則，在依勞動基準法第十二條終止契約前應先
    對上訴人施以懲戒處分，方符比例原則。而上訴人前開表現
    縱有言詞不雅、傷及共同工作之李純郁情緒，惟情節尚非重
    大，是故，被上訴人遽以對上訴人依勞動基準法第十二條第
    一項第二款、第四款規定終止契約，與解雇之最後手段性原
    則有違，而屬無據。
  (二)被上訴人於92年4 月3 日以上訴人有維修效率、服務態度差
    等情狀，經輔導無效，確已不能勝任工作為由，依勞動基準
    法第十一條第五款終止契約，是否有據？
  1.上訴人雖陳稱：被上訴人終止契約有違勞資爭議處理法第七
    條規定等語。但查，上訴人自陳其係在92年4 月4 日始向台
    中市政府提出勞資爭議協調申請，有台中市政府函、台中市
    勞資關係協會開會通知單在卷可稽（見本院卷第101 、107
    、108 頁），已在被上訴人92年4 月3 日為終止契約意思表
    示之後，依勞資爭議處理法第十一條規定，其調解程序尚未
    開始，調解期間尚未進行，故無違反該法第七條規定情形，
    上訴人此部分所述，洵無足採。
  2.勞動基準法第十一條第五款規定：「非有左列情形之一者，
    雇主不得預告勞工終止勞動契約：…五勞工對於所擔任之工
    作確不能勝任時。」，本款所定勞工對於所擔任之工作確不
    能勝任時之解雇事由，係指不可歸責於勞工之情形者；亦即
    指勞工於勞動契約存續期間，因不可歸責於其之事由，其學
    識、能力、技術等在客觀上已無法勝任其工作之情形而言。
  3.經查，上訴人於本院95年2 月15日言詞辯論期日已自認符合
    勞動基準法第十一條第五款事由，得依同法第十七條規定請
    求給付資遣費（見本院卷第55頁背面、第65、67、77頁），
    更明白陳稱：其曾向客戶收取因多次送修之維修品運費，而
    與客戶起衝突；另有客戶送修新品故障之印表機要求換新機
    ，但其僅將其整新後即送還客戶，並與客戶在電話中吵架，
    引起客戶不滿而向被上訴人申訴；主管呂光榮曾要求需每日
    做電話記錄，但上訴人不肯配合且在背後發牢騷；另曾請台
    北客戶將新品故障之機器送新竹維修而遭客訴抱怨；再者，
    為維修品一事與主管侯文傑頂嘴等情狀，有維修效率、服務
    態度差等行為，已達不能勝任工作之要件等語（見本院卷第
    67 至69 頁、第77頁），且提出台中市勞資爭議案件協調會
    記錄以為佐證（見本院卷第74頁）。被上訴人對此亦不爭執
    ，而在本院95年5 月9 日準備程序期日表明其確有在92年4
    月3 日對上訴人依本款終止契約之意思乙節甚詳（見本院卷
    第113 頁）。準此，兩造對於上訴人有不能勝任工作情狀，
    且被上訴人已於92年4 月3 日依本款事由終止契約，俱不爭
    執，兩造間勞動契約關係，已由被上訴人依勞動基準法第十
    一條第五款終止而消滅，堪以認定。
  (三)上訴人請求被上訴人給付資遣費、預告期間工資，有無理由
    ？
  1.上訴人雖曾於本院95年2 月15日言詞辯論期日主張依勞動基
    準法第十四條第一項第二款終止契約，但其嗣後在本院95年
    4 月11日準備程序期日已自陳其所為終止契約意思表示因與
    該款事由不符而不合法等語無訛（見本院卷第55頁背面、第
    97頁），且對於其為證明被上訴人、主管有重大侮辱行為乙
    事，本有聲請訊問證人侯文傑、呂光榮、賴素媛、李純郁、
    林璧君、李阜南、曹唐瑋以為證據方法，但嗣業已撤回此等
    證據方法（見本院卷第97頁）。故上訴人依本款規定終止契
    約，因與該款要件不符，難認合法。
  2.惟如(二)所述，兩造間勞動契約關係，已由被上訴人於92年4
    月3 日依勞動基準法第十一條第五款終止而消滅，依同法第
    十六條、第十七條規定，被上訴人應給付上訴人預告期間工
    資、資遣費。
  3.首先，上訴人主張其受僱期間每月薪資為26,500元，每年加
    計年終獎金、中秋及端午節金後共受有14個月薪資，應以此
    總額除以12個月計算其平均工資等語，但被上訴人則抗辯年
    終獎金及端午、中秋節金不應列入計算工資。按所謂工資，
    係指勞工因工作而獲得之報酬，包括工資、薪金及按計時、
    計日、計月、計件以現金或實物等方式給付之獎金、津貼，
    暨其他任何名義經常性給與均屬之，勞動基準法第二條第三
    款定有明文。是工資係勞工勞動之對價且為經常性之給與。
    倘雇主具有勉勵、恩惠性質之給與，即非勞工工作之對價，
    與經常性給與有別，不得列入工資範圍內。又勞動基準法施
    行細則第十條規定：「本法第二條第三款所稱之其他任何名
    義之經常性給與係指左列各款以外之給與。…二獎金：指年
    終獎金、…三春節、端午節、中秋節給與之節金。」，而將
    年終獎金、春節、端午節、中秋節給與之節金，排除在經常
    性給與之外，自不得列入工資範圍（最高法院85年度台上字
    第1342號判決意旨參照）。是上訴人主張應將年終獎金、中
    秋及端午節金列入計算平均工資，自不足採。
  4.再按雇主依勞動基準法第十一條第五款規定終止勞動契約者
    ，應依同法第十六條、第十七條規定給付預告期間工資、資
    遣費。被上訴人工作規則所定預告期間工資、資遣費給與標
    準亦與本條規定相同（見原審卷第57頁）。
  (1)又勞工「在同一雇主之事業單位繼續工作，每滿一年發給相
    當於一個月平均工資之資遣費。」、「依前述計算剩餘月數
    ，或工作未滿一年者，以比例計給之。未滿一個月者以一個
    月計。」，同法第十七條亦定有明文。上訴人離職前六個月
    每月薪資為26,500元，迄至92年4 月3 日契約終止時止，工
    作年資計為7 年又7 個月，乃兩造所不爭執者。故其得請求
    之資遣費數額應為200,958 元【 26,500（7 ＋7/12）＝
    200,958 ，元以下四捨五入】，至超逾部分則難謂有據，應
    予駁回。
  (2)另同法第十六條第一項、第三項則規定，勞工繼續工作三年
    以上者，雇主依同法第十一條終止契約應於三十日前預告之
    ，雇主未依第一項規定期間預告而終止契約者，應給付預告
    期間之工資。上訴人工作年資已達三年以上，被上訴人本應
    於30日前預告終止契約，其既未遵守本項預告期間之規定，
    自應給付上訴人30日預告期間工資，計26,500元。
  (3)綜此，上訴人得請求之資遣費、預告期間工資共為227,458
    元。
  (四)上訴人依據勞動基準法第十九條規定請求被上訴人發給服務
    證明書，並載明離職原因，應否准許？
  1.按勞動契約終止時，勞工如請求發給服務證明書，雇主或其
    代理人不得拒絕，為勞動基準法第十九條所明定。
  2.兩造間勞動契約既經被上訴人合法終止，則上訴人本於此條
    規定請求被上訴人發給服務證明書，自應予准許。惟服務證
    明書之記載內容，法無明文規定，本院認為應以記載有關勞
    工在事業單位內所擔任之職務、工作性質、工作年資為已足
    ，至於離職原因為何，核與服務證明書係為證明勞工曾有服
    務之事實之目的無涉。是上訴人請求被上訴人發給載明離職
    原因為「資遣」或「員工依法離職」等事由部分，尚無由准
    許；至於其餘服務證明書內容，包括上訴人職務為維修工程
    師、工作年資自84年10月1 日起至92年4 月3 日止等節，即
    應予准許。
六、綜上所述，兩造間勞動契約已由被上訴人於92年4 月3 日依
    勞動基準法第十一條第五款終止，上訴人請求被上訴人給付
    資遣費、預告期間工資共227,458 元，及發給載明年資、職
    務之服務證明書，均為可採，至其餘請求則不應准許。從而
    ，被上訴人本於勞動基準法第十七條、第十六條、第十九條
    規定，請求被上訴人給付資遣費、預告期間工資共227,458
    元及發給如主文第五項所示服務證明書，為有理由，應予准
    許。逾此所為請求，為無理由，應予駁回。至於上訴人資遣
    費請求敗訴部分，其假執行之聲請失所附麗，應併予駁回。
    原審就上開資遣費請求應准許部分，為上訴人敗訴之判決，
    並駁回其假執行之聲請，尚有未洽，上訴意旨求予廢棄改判
    ，為有理由，爰由本院予以廢棄改判如主文第二項所示；於
    上訴人之資遣費請求不應准許部分，原判決為上訴人敗訴之
    判決，並駁回其假執行之聲請，經核於法並無不合，上訴意
    旨求予廢棄改判，為無理由，應駁回其上訴。又上訴人於第
    二審追加請求預告期間工資、發給服務證明書部分，關於預
    告期間工資26,500元，及發給上訴人職務為維修工程師、工
    作年資自84年10月1 日起至92年4 月3 日止之服務證明書部
    分，為有理由，至超逾部分，則難謂有據，應予駁回。
七、本件為判決之基礎已臻明確，兩造其餘之陳述及所提其他證
    據，經本院斟酌後，認為均於判決之結果無影響，亦與本案
    之爭點無涉，自無庸逐一論述，併此敘明。
丙、假執行之宣告：
    本件因訴訟標的價額未逾1,500,000 元，經本院判決即告確
    定，是則上訴人請求依職權宣告假執行，自屬無據，附此敘
    明。
丁、據上論結，本件上訴為一部有理由，一部無理由，上訴人追
    加之訴為一部有理由，一部無理由，依民事訴訟法第四百三
    十六條之一第三項、第四百五十條、第四百四十九條第一項
    、第七十九條，判決如主文。
中    華    民    國    95    年    6     月    21    日
                  勞工法庭  審判長法  官 黃莉雲
                                  法  官 黃書苑
                                  法  官 賴錦華
以上正本係照原本作成
本判決不得上訴
中    華    民    國    95    年    6     月    21    日
                                  書記官 林桂玉


司法院資訊處製作；財團法人民間司法改革基金會備份。
